# 母子公司合并验资的问题

提问人：不想审计 时间：2012-05-28 22:36:15
母子公司合并，不增加注册资本和实收资本，但税务要求提供验资报告。请教陈版主，这种合并验资如何操作？验资的对象是什么？
需要哪些程序和资料？

回答人：chenyiwei
不清楚具体背景。这应该没有全国统一的要求。在存续方的注册资本和实收资本不变的情况下，应该无需提供验资报告。建议与税务机关沟通，了解其是否误解为普通意义上的无投资关系的企业之间的合并业务。